臺灣高等法院高雄分院刑事判決　　　　　　　　　　九十一年度上訴字第八七九號
　　上　訴　人　台灣高雄地方法院檢察署檢察官
　　被　　　告　甲○○
　　　　　　　　乙○○
右上訴人因被告等妨害公務案件，不服臺灣高雄地方法院九十年度訴字第二七六九號
中華民國九十一年三月二十五日第一審判決（起訴案號：臺灣高雄地方法院檢察署九
十年度偵字第一三五七六號），提起上訴，本院判決如左：
    主  文
上訴駁回。
    理  由
一、公訴意旨略以：被告甲○○於民國（下同）八十八年九月十七日十一時十分許，
    因未經許可非法銷售船用柴油，為屏東縣警察局東港分局在雲林縣口湖鄉○○○
    ○路上當場查獲，該案所扣押船用柴油二萬公升，為台灣屏東地方法院檢察署檢
    察官交付甲○○暫行保管。被告甲○○明知該二萬公升船用柴油為公務員職務上
    所委託掌管之物品，竟意圖隱匿該批柴油，而與被告乙○○基於共同犯意，未經
    承辦檢察官許可，由被告甲○○負責駕駛車牌號碼ＡＩ─六六三號油罐車，於九
    十年七月十四日六時五十分許，在高雄縣茄萣鄉○○路與大智路交岔口，從蓄油
    槽內抽取上揭檢察官交付保管之柴油至油罐車內，被告乙○○則負責接管抽取柴
    油。在被告二人共同抽取柴油之際，為警當場查獲。因認被告二人均涉有刑法第
    一百三十八條隱匿公務上掌管之物品罪嫌云云。
二、本件公訴人認被告二人涉有刑法第一百三十八條隱匿公務上掌管之物品罪嫌，係
    以被告二人擅自抽取台灣屏東地方法院檢察署檢察官於八十八年九月十七日交付
    被告甲○○暫行保管之柴油，為行政院海巡署南部地區巡防局岸巡五二大隊當場
    查獲，為其論據。
三、訊據被告甲○○、乙○○均矢口否認有何隱匿公務員委託保管物品之犯行。被告
    甲○○辯稱：伊於九十年七月十四日六時五十分許，在高雄縣茄萣鄉○○路與大
    智路交岔口，雖經行政院海巡署南部地區巡防局岸巡第五二大隊查獲被告從蓄油
    槽內抽取上揭公務員委託保管之柴油至被告所駕駛之油灌車內，但被告並無隱匿
    該柴油之犯意，只因當年雨水多，滲入該該保管柴油之油槽，致該保管之柴油溢
    出，被告想要把雨水析出，所以才請同案被告乙○○至現場拉管抽取該保管之柴
    油至油灌車，準備載送到另一處處理，待處理完畢後再放回原保管處云云；被告
    乙○○辯稱：伊僅係受友人甲○○之託到現場，於甲○○進行抽油時幫忙拉管，
    甲○○並未告知該批柴油係公務員委託保管的云云。經查：
（一）本件查獲之經過為行政院海巡署南部地區巡防局岸巡五二大隊人員，於九十年
      七月十四日六時五十分許，在高雄縣茄萣鄉○○路、大智路交岔口，發現被告
      二人正以輸油管，將蓄油槽內之柴油抽往被告甲○○所駕駛之車牌號碼ＡＩ─
      六六三號油罐車內，業經證人即至現場處理之前開五二大隊人員黃錦龍於九十
      年十二月十四日原審審理時證述明確，並有現相片多幀在卷可憑，且被告二人
      亦否認曾將油罐車駛離案發現場，復無證據足認被告二人曾將油罐車盛裝本件
      柴油後駛離現場，又本件柴油並無短少，此有現場查獲物品登記表在卷可憑。
      依照上情，雖可認定被告等確有抽油之行為，但被告甲○○所駕駛之油灌車既
      尚未駛離現場，且本件被告甲○○所保管之柴油並未短少，而原審就被告抽取
      之柴油送請中國石油股份有限公司煉製研究所檢驗，據該研究所九十一年一月
      二十九日E產九一○一○四六九號函覆略謂：該油品確含有微量水分等語（見
      原審卷第一二五頁。據被告甲○○供稱送驗柴油所以僅含微量水份，係因水與
      柴油之比重，水比重較大，而被查獲時抽油行為尚未全部完成，抽至油灌車之
      柴油比例甚高所致，見本院審判筆錄）。基於上述，尚難遽認被告等人係基於
      隱匿該保管之柴油之犯意而抽取該柴油。
（二）又縱認被告二人有隱匿公務員委託保管之該批柴油之犯意；惟按未遂犯之處罰
      ，以有特別規定者限，刑法第二十五條第二項定有明文。但查，被告二人雖已
      著手於抽油之行為，惟尚未達隱匿之結果，僅屬未遂階段，而刑法第一百三十
      八條隱匿公務上掌管之物品罪並無處罰未遂犯之規定；從而揆諸前揭條文意旨
      ，被告二人之行為自屬不罰，依法應為無罪之諭知。
四、原審因而為被告二人均為無罪之判決，核無不合，檢察官上訴意旨仍執陳詞而認
    定被告二人犯罪，為無理由，均應予駁回。
據上論結，應依刑事訴訟法第三百六十八條，判決如主文。
本案經檢察官沈紹嘉到庭執行職務。
中      華      民      國    九十一    年      七      月    三十一    日
                              臺灣高等法院高雄分院刑事第二庭
                                  審判長法官  曾永宗
                                        法官  郭玫利
                                        法官  邱永貴
右正本證明與原本無異。
檢察官如不服本判決應於收受本判決後十日內向本院提出上訴書狀，其未述上訴理
由者，並得於提起上訴後十日內向本院補提理由書狀（均須按他造當事人之人數附繕
本)「切勿逕送上級法院」。
被告不得上訴。
                                      書記官  梁雅華
中    華    民    國      九十一      年      七      月     三十一   日
